【裁判字號】    98,審簡上,246
【裁判日期】    981117
【裁判案由】    家庭暴力罪之傷害
【裁判全文】
臺灣士林地方法院刑事判決           98年度審簡上字第246號
上  訴  人
即  被  告  甲○○
上列上訴人即被告因家庭暴力傷害案件，不服本院於中華民國98
年8 月28日所為98年度士簡字第678 號第一審刑事簡易判決（起
訴書案號：臺灣士林地方法院檢察署98年度偵字第8101號），提
起上訴，本院管轄第二審之合議庭判決如下：
    主  文
上訴駁回。
甲○○緩刑貳年，緩刑期間付保護管束，並應向執行檢察官指定
之公益團體提供肆拾小時之義務勞務。
    事實及理由
一、本案經本院審理結果，認第一審判決被告甲○○犯刑法第27
    7 條第1 項之普通傷害罪，量處罰金新臺幣（下同）6 千元
    ，並諭知如易服勞役，以1000元折算1 日之折算標準，其認
    事、用法及量刑均無不當，應予維持，除引用第一審判決書
    記載之犯罪事實、證據及理由（如附件判決書）外，並補充
    被告於本院審理時之自白（參見本院卷民國98年11月3 日審
    理筆錄）。
二、上訴人即被告甲○○上訴意旨略以：本件僅係因伊與告訴人
    發生口角，一時衝動而徒手打告訴人臉部巴掌，原審量刑過
    重，請准予從輕量刑等語。惟查，關於刑之量定係實體上賦
    予法院得為自由裁量之事項，倘其未逾越法律所規定之範圍
    或濫用其權限，即不得任意指摘為違法或不當。本件原判決
    於量刑時，已審酌被告之犯罪動機、目的、手段及被告犯後
    態度等一切情狀，就被告犯刑法第277 條第1 項之普通傷害
    罪，量處罰金6 千元，並諭知如易服勞役，以1000元折算1
    日之折算標準，並依刑法第42條第3 項前段之規定諭知易服
    勞役之折算標準，堪認原審量刑尚稱允恰，難認有何明顯裁
    量逾越或濫用之違法情事，自應予維持。上訴意旨指摘原判
    決量刑過重而為上訴，實乏憑據，應予駁回。
三、末查，被告未曾因故意犯罪受有期徒刑以上刑之宣告，此有
    臺灣高等法院被告前案紀錄表在卷可查，本次被告僅係因家
    庭細故與告訴人發生爭執，一時思慮未周，致罹本罪，經此
    刑事偵審程序，當知所警惕，要無再犯之虞，且被告於本院
    審理時，表示願於緩刑期間向檢察官指定之公益團體提供40
    小時之義務勞務，本院參以原審量處罰金6 千元，其刑罰懲
    治效果未及執行義務勞務，更能給予被告於為他人提供勞務
    期間有反省自身過錯之機會，且告訴人對於被告之請求亦無
    表示反對意見，因認前開所宣告之刑以暫不執行為適當，乃
    依刑法第74條第1 項第1 款規定，併宣告緩刑2 年，以啟自
    新，併諭知被告於緩刑期間應付保護管束，且應向執行檢察
    官指定之公益團體提供40小時之義務勞務。又依刑法第75條
    之1 第1 項第4 款規定，違反上開之負擔情節重大，足認原
    宣告之緩刑難收其預期效果，而有執行刑罰之必要者，檢察
    官得聲請撤銷緩刑之宣告。
四、據上論斷，應依刑事訴訟法第455 條之1 第1 項、第3 項、
    第368 條、第373 條，刑法第74條第1 項第1 款、第2 項第
    5 款、第93條第1 項第2 款，判決如主文。
本案經檢察官曾勁元到庭執行職務。
中    華    民    國    98    年    11    月    17    日
                刑事第一庭審判長法  官  洪英花
                                法  官  雷雯華
                                法  官  王沛雷
以上正本證明與原本無異。
本件不得上訴。
                                書記官  吳尚文
中    華    民    國    98    年    11    月    17    日
所犯法條：
第277條：
傷害人之身體或健康者，處 3 年以下有期徒刑、拘役或 1 千元
以下罰金。
犯前項之罪因而致人於死者，處無期徒刑或 7 年以上有期徒刑；
致重傷者，處 3 年以上 10 年以下有期徒刑。


司法院資訊處製作；財團法人民間司法改革基金會備份。
